臺灣彰化地方法院民事裁定　　　　　　　　96年度法字第10號
聲　請　人　甲○○
上列聲請人聲請變更財團法人彰化縣私立慈生仁愛院捐助章程，
本院裁定如下：
    主  文
財團法人彰化縣私立慈生仁愛院捐助章程准予變更如附表所示。
聲請程序費用新臺幣壹仟元由聲請人負擔。
    理  由
一、按財團之組織及其管理方法，由捐助人以捐助章程或遺囑定
    之。捐助章程或遺囑所定之組織不完全，或重要之管理方法
    不具備者，法院得因主管機關、檢察官或利害關係人之聲請
    ，為必要之處分，民法第62條定有明文。
二、本件聲請意旨略以：聲請人為財團法人彰化縣私立慈生仁愛
    院董事長，該院於民國96年3月9日召開第7屆第9次董事會會
    議，決議將捐助章程修改如附表修正對照表所示修正後之條
    文，並報經主管機關核備在案，爰檢具新舊捐助章程及修正
    對照表、第7屆第9次董事會會議記錄及簽到表、法人登記證
    書、彰化縣政府96年3月28日府社障字第0960056678號函，
    聲請裁定准予變更如附表修正章程對照表所示修正前之條文
    為修正後之條文。
三、經核聲請人聲請准予變更捐助章程如附表所示，與財團法人
    之立法精神並不違背，且與民法有關法人之規定亦無牴觸，
　  其聲請變更章程，於法相符，應予准許。
四、依非訟事件法第21條第1項前段裁定如主文。
中　　華　　民　　國　　96　　年　　 7  　月　　31　　日
                  民事第二庭    法　官  康弼周
以上正本係照原本作成。
中　　華　　民　　國　　96　　年　　 7  　月　　31　　日
                                書記官  林文斌
附表：修正章程對照表
修正前條文
第14條：本院常務董事會議每月開會一次，由董事長召集之，必
        要時得召開臨時會議，本院院長應列席會議。
第16條：本院設置左列各組、所，分別掌理各組、所業務。
        總務組：掌理印信、人事、文書、庶務、會計、出納及
        有關總務事項。
        教保組：掌理教育行政、個案管理生活指導、職業輔導
        及有關教保事項。
        育幼所：掌理孤苦無依院童之訓導及教學與養護事項。
        身心障礙教養所：掌理身心障礙院童之教導及藝能訓練
        與養護事項。
第17條：本院設置院長一人依董事會決定方針及賦予之職權，綜
        理院務，由董事長遴選提經董事會議決通過聘任之並呈
        報主管機關核備。
        本院得置秘書一人，襄理院長處理日常事務，由院長遴
        聘報請董事會議決通過聘任，並呈報主管機關核備。
第18條：本院各組置組長一人，各所置所長一人，由院長遴聘報
        請董事會議決通過聘任，並呈報主管機關核備。
第19條：各組、所視實際需要置組、雇員、特殊教育教師、保育
        人員、社工人員、醫護人員及工友若干人，均由院長遴
        聘報請董事會備查。
第20條：本院設院務會議，由院長、秘書、組長、所長組織之，
        以院長為主席。
第21條：本院經費，由創辦人楊老居先生所捐贈財產孳息，慈善
        人士自動捐贈，政府補助及本院董事捐助等錢款撥充之
        。
第22條：本院經費係專供本院推動業務之開支不得移作他用。如
        屬不動產非經董事會決議，並呈報主管機關核准不得為
        物權之轉移或設定。
第23條：於每年第一季召開董事會，將本院上年度決算書、業務
        執行書、收支餘絀表、資產負債表、經費運用情形概算
        表、財產目錄等議案、提經董事會審核通過後呈報主管
        機關核備。並於每年第四季召開董事會，審議本院下年
        度預算書、業務計畫書等議案，於會議通過後，報請主
        管機關核備後執行。
第24條：本院因故依法解散時，所有財產無論任何人或捐助人，
        均不得要求收回或處分其賸餘財產歸主管機關指定之公
        益團體。如主管機關未予指定，即歸屬於本院所在地之
        自治團體。
第25條：本院辦事細則及各所院童入出所辦法另訂之。
第26條：本章程未規定事項悉依有關法令之規定辦理。
修正後條文
第14條：本院常務董事會議得依業務需要召開，由董事長召集之
        ，本院院長應列席會議。
第16條：本院設置院長一人依董事會決定方針及賦予之職權，綜
        理院務，由董事長遴選提經董事會議決通過聘任之並呈
        報主管機關核備。
        本院得置秘書一人，襄理院長處理日常事務，由院長遴
        聘報請董事會議決通過聘任，並呈報主管機關核備。
第17條：各組、所視實際需要置組、雇員、特殊教育教師、保育
        人員、社工人員、醫護人員及生活服務員若干人，均由
        院長遴聘報請董事會備查。
第18條：本院經費，由創辦人楊老居先生所捐贈財產孳息，慈善
        人士自動捐贈，政府補助及本院董事捐助等錢款撥充之
        。
第19條：本院經費係專供本院推動業務之開支不得移作他用。如
        屬不動產非經董事會決議，並呈報主管機關核准不得為
        物權之轉移或設定。
第20條：本院之基金應定存於金融機構，而各項收入除零用金外
        ，均存放金融機構，如有投資於公、民營機構之債、票
        、券者，應報請主管機關核備。
第21條：於每年第一季召開董事會，將本院上年度決算書、業務
        執行書、收支餘絀表、資產負債表、經費運用情形概算
        表、財產目錄等議案、提經董事會審核通過後呈報主管
        機關核備。並於每年第四季召開董事會，審議本院下年
        度預算書、業務計畫書等議案，於會議通過後，報請主
        管機關核備後執行。
第22條：本院永久存立，如因故依法解散時，其賸餘財產全部捐
        贈主事務所所在地之地方政府或地方自治團體。
第23條：本院辦事細則及各所院童入出所辦法另訂之。
第24條：本章程未規定事項悉依有關法令之規定辦理。
第25條：本章程經報奉主管機關核准並完成法定程序後施行。
第26條：（刪除）
